臺灣高雄地方法院刑事判決　　　　　　　　　　　　　九十一年度訴字第三六三號
　　公　訴　人　臺灣高雄地方法院檢察署檢察官
　　被　　　告　丙○○
　　指定辯護人　本院公設辯護人丁○○
右列被告因毒品危害防制條例案件，經檢察官提起公訴（九十年度偵緝字第一四六九
號），本院判決如左：
    主  文
丙○○連續販賣第二級毒品，處有期徒刑柒年陸月，褫奪公權伍年。扣案之毒品安非
他命（驗後毛重零點參伍公克）沒收銷燬之。販賣毒品所得新台幣壹仟元沒收之，如
全部或一部不能沒收時，以其財產抵償之。
    事  實
一、丙○○於民國八十四年間，因違反麻醉藥品管理條例，經臺灣高等法院高雄分院
    以八十五年度台上字第三三五八號判決判處有期徒刑七年，褫奪公權五年在案，
    於八十九年假釋出獄，於假釋期間，猶不知悔改，明知安非他命係法定禁止製造
    、販賣、轉讓、持有之第二級毒品，竟基於意圖營利販賣第二級毒品安非他命之
概括犯意，以0000000000號行動電話為聯絡工具，先於九十年十月十
    七日下午五時許，在高雄市○○路城中城電動玩具店，販賣安非他命新台幣（下
    同）一千元予乙○○。嗣乙○○於同年月下午四時三十分許，經警持搜索票前往
    高雄市○○區○○路一二一巷二號五樓之一頂住處執行搜索時，向警員供出毒品
    安非他命來源係購自丙○○後，經警授意，由乙○○打前開電話與丙○○聯絡，
    佯稱欲再購買安非他命一千元，並約定在高雄市○○○路與新田路口統一超商前
    交貨，經警埋伏於同日下午五時許在上址逮捕依約前來交易之丙○○，並扣得第
    二級毒品安非他命一包（驗後毛重○．三五公克）。
二、案經高雄市政府警察局楠梓分局報請臺灣高雄地方法院檢察署檢察官偵查起訴。
    理  由
一、訊據被告丙○○矢口否認有何販賣第二級毒品安非他命之犯行，辯稱：伊沒有販
    賣安非他命予乙○○，第一次是乙○○拿錢託伊幫忙買安非他命，第二次是警察
    叫乙○○打電話給伊，要伊把剛買回來的毒品拿給乙○○云云，經查：
  (一)被告於警訊及偵查中初訊時雖否認販賣毒品安非他命犯行，惟其於九十年十月二
    十日本院初訊時供稱：「（對移送事實有何意見？）安非他命是我賣給乙○○的
    沒錯，我的手機號碼0000000000號，我不是以此手機在賣毒品，我是
    已經賣過一次了，賣一千元重量○˙三公克，賺一百元差價，是跟忠仔買的，我
    本身沒有吸食，都是在遊藝場，我是打0000000000的手機跟他聯絡，
    我只跟他買過二次而已。（對檢察官聲請羈押有何意見？）無意見。」（見本院
    九十年度聲羈字第六三○號卷第三、四頁）。而證人乙○○於九十年十月三十日
    偵查中具結證稱：「（你與畢某有無仇恨？）我與畢某無仇恨。（你如何向畢某
    約定交易毒品？）第一次我被抓之前三天，大約十月十七日有向畢某，我打電話
    給畢某在城中城（七賢路上）電動玩具那裡交易，我以一千元之代價大約安非他
    命○˙一公克左右，那是下午約十七時左右。第二次是十九號那天（90.10.19）
    ，刑警問我毒品來源並叫我打電話給他，我在電話中同樣以一千元購買安非他命
    ，我們約在中華三路與新田路口，刑警帶我前往，畢某在路口等我，刑警問我是
    否為畢某，我說是，刑警便前往逮捕他，便搜出毒品（畢某身上）安非他命○˙
    三公克，此為我倆欲交易之毒品。（提示查扣安非他命○˙三公克之照片？）是
    的，是這些沒錯。（如何認識畢某？）我是在城中城保養冷氣而認識在場之僱（
    顧）客畢某。（如何與畢某聯絡？）他有留手機0000000000，有需要
    時我用我之手機0000000000打過去給他。」等語（見九十年度偵字第
    一九四五九號卷第廿三、廿四頁），復且被告亦於同日偵查中供稱：「（000
    0000000是否你之電話？）我之電話為0000000000。（是否賣
    犯毒品？）我對梁某之陳述無意見，但我並非專門販賣毒品之人，我可提供上手
    之人員資料給你們。（你有無販毒？）我承認我有販賣˙˙˙」等語（見九十年
    度偵字第一九四五九號卷第廿四頁）。被告上述於本院及偵訊中之自白，與證人
    乙○○於偵訊中證述情節互核一致，且經本院依職權調閱被告所有000000
    0000門號之雙向通聯紀錄，顯示該門號於九十年十月十七日、十九日與證人
    乙○○所有0000000000門號確有聯絡，有和信電訊股份有限公司檢附
    之通聯紀錄存卷足資佐證。
  (二)又乙○○因涉嫌施用安非他命毒品，經警於九十年十月十九日下午四十三十分許
    持搜索票前往證人乙○○位在高雄市○○區○○路一二一巷二號五樓之一頂樓住
    處執行搜索後，供出毒品安非他命來源購自被告丙○○，經警授意，由乙○○霖
    打前開電話向丙○○佯稱欲購買安非他命一千元，並約定在高雄市○○○路與新
    田路口統一超商前交貨，經警埋伏在上址逮捕依約前來交易之丙○○等情，亦據
    證人即警員甲○○於本院九十一年四月二十五日訊問時證述明確，倘被告若無販
    賣安非他命與證人乙○○之意，豈有可能甘冒受販賣毒品重刑追訴之風險，於接
    到乙○○電話後即迅速攜帶毒品前去交易？益徵被告確有販賣安非他命予乙○○
    ；況被告與證人乙○○並無仇隙，此據被告供明，證人乙○○若無事實當不至於
    作不實指述，誣攀被告之理。
  (三)又被告為警當場查獲，並經警自其身上扣得其所有安非他命一包，該安非他命經
    送高雄醫學大學附設中和紀念醫院，以薄層色層分析法抽樣檢驗結果，呈甲基安
    非他命陽性反應，確屬第二級毒品安非他命，驗前毛重○˙四四公克，驗後毛重
    ○．三五公克，有該院九十一年四月十六日編號九一○四─七七號檢驗報告單一
    紙在卷可稽。而安非他命物稀價昂，且政府懸為禁令嚴加取締，苟無利可圖，衡
    情被告丙○○應無甘冒被取締判處重刑之危險，從事該毒品之買賣，是其所販入
    毒品之價格必較其出售之價格低廉，而有從中賺取買賣差價牟利之意圖，亦毋庸
    疑。
  (四)雖證人乙○○於九十一年四月二十四日本院訊問時否認曾向被告購買安非他命，
    供稱係委託被告向友人購買云云。惟查，被告於九十年十月十七日下午五時許、
    同年月十九日下午五時許，分別在城中城電玩店、高雄市○○○路與新田路口，
    各販賣安非他命一千元予證人乙○○等情，已據證人乙○○於記憶最鮮明之同年
    月三十日偵查庭中證述明確，並與被告於本院同年十月二十日訊問中及偵查中之
    供詞互核一致，應為真實。是證人乙○○上開否認有向被告購買安非他命之證言
    ，應屬一時袒護之詞，無足採信。
  綜上所述，本件事證已臻明確，被告犯行洵堪認定。
二、查安非他命係毒品危害防制條例第二條所稱之第二級毒品，被告丙○○查獲前販
    賣安非他命予乙○○之行為，係犯毒品危害防制條例第四條第二項之販賣第二級
    毒品既遂罪。被告遭查獲之該次，係由警員授意乙○○佯稱欲購買安非他命而約
    出逮獲，乙○○實際上無購買之真意，惟被告既有販毒之故意，且依約攜帶毒品
    前往，即已著手實施販賣毒品之行為，然乙○○與被告買賣毒品，意在協助警察
    辦案，以求人贓俱獲，而警察既已埋伏在側，伺機逮捕，事實上其二人不能真正
    完成買賣第二次毒品之行為，故被告於九十年十月十九日之該次販毒行為，應屬
    未遂（參最高法院八十五年第四次刑庭會議決議意旨），此部分係犯毒品危害防
    制條例第四條第二項、第五項之販賣第二級毒品未遂罪。被告販賣安非他命前持
    有安非他命之低度行為，為販賣之高度行為所吸收，不另論罪。被告先後多次販
    賣安非他命既遂、未遂之犯行，時間緊接，所犯均係構成要件相同之罪，顯係基
    於概括犯意反覆為之，為連續犯，應依刑法第五十六條之規定，論以連續販賣第
    二級毒品既遂罪，除所犯法定本刑為無期徒刑部份依法不得加重外，有期徒刑部
    分依法加重其刑。爰審酌被告前有違反麻醉藥品管理條例等前科，素行不佳，有
    臺灣高等法院被告全國前案紀錄表及臺灣高雄法院檢察署刑案查註紀錄表各乙份
    在卷可憑，於假釋中仍不知悔改，猶再販賣毒品牟利，危害國人健康及販賣之數
    量、犯後否認犯行，毫無悔意，惟念其販賣數量不多等一切情狀，量處如主文所
    示之刑，以資懲儆。被告依其所犯販賣毒品罪之性質，本院認有褫奪公權之必要
    ，依刑法第三十七條第二項規定，併宣告褫奪公權五年。扣案之第二級毒品安非
    他命（驗後毛重○˙三五公克），係違禁物，應依毒品危害防制條例第十八條第
    一項規定，為沒收銷燬之諭知。另被告販賣第二級毒品安非他命所得財物，共一
    千元，亦應依毒品危害防制條例第十九條第一項之規定沒收，如全部或一部不能
    沒收時，應以其財產抵償之。
據上論結，應依刑事訴訟法第二百九十九條第一項前段，毒品危害防制條例第四條第
二項、第十八條第一項前段、第十九條第一項，刑法第十一條、第五十六條、第三十
七條第二項，判決如主文。
中      華      民      國    九十一    年      七      月    二十九    日
                                臺灣高雄地分法院刑事第四庭
                                    法  官    廖純卿
右正本證明與原本無異。
如不服本判決，應於判決送達後十日內，向本院提出上訴狀。
                                    書記官    劉企萍
中      華      民      國    九十一    年      七      月     三十一   日
附錄本案論罪科刑法條：
毒品危害防制條例第四條
製造、運輸、販賣第一級毒品者，處死刑或無期徒刑；處無期徒刑者，得
併科新台幣一千萬元以下罰金。
製造、運輸、販賣第二級毒品者，處無期徒刑或七年以上有期徒刑，得併
科新台幣七百萬元以下罰金。
製造、運輸、販賣第三級毒品者，處五年以上有期徒刑，得併科新台幣五
百萬元以下罰金。
製造、運輸、販賣專供製造或施用毒品之器具者，處一年以上七年以下有
期徒刑，得併科新台幣一百萬元以下罰金。
前四項之未遂犯罰之。
